# 货币量度是唯一的会计量单位？

提问人：wufaxian 时间：2022-07-15 16:13:41
货币量度是唯一的会计计量单位？
错的。
应该是会计核算的主要计量单位，不是唯一的。因为其他计量（如重量、体积的计算单位：克、斤，立方米等）最终还是要以货币单位（元）来衡量（如 1 斤菜=3元为表示），而其他计量单位只能作为辅助核算工具。这也的货币的特点所决定的。
——————–上边给出来的理由对么？ 克、斤，立方米 这些计量单位只会出现在原始凭证中吧？会计凭证上会记录么？明细账和总账还有财务报表上绝对不会有这些计量单位吧？所以能因此否认货币度量是唯一的会计计量单位？

回答人：chenyiwei
货币计量是会计的基本假设之一，因此其他量度方式都不是会计的范畴，最多是在附注中作为补充信息披露。